臺灣桃園地方法院刑事判決
110年度訴字第1496號
公  訴  人  臺灣桃園地方檢察署檢察官 
被      告  張晋嘉


選任辯護人  蔡閔涵律師
            王聖傑律師
            藍健軒律師
被      告  謝文竣


選任辯護人  劉世興律師
上列被告因違反毒品危害防制條例案件，經檢察官提起公訴（11
0年度偵字第32610號、110年度偵字第32619號、110年度偵字第3
9921號），本院判決如下：
    主  文
乙○○犯販賣第三級毒品罪，處有期徒刑壹年拾月。扣案如附表編
號1所示之物均沒收；未扣案之犯罪所得新臺幣玖仟元沒收，於
全部或一部不能沒收或不宜執行沒收時，追徵其價額。
丁○○犯販賣第三級毒品未遂罪，處有期徒刑壹年。緩刑伍年，緩
刑期間付保護管束，並應於本判決確定之日起參年內，向檢察官
指定之政府機關、政府機構、行政法人、社區或其他符合公益目
的之機構或團體，提供貳佰小時之義務勞務。扣案如附表各編號
所示之物均沒收。
    事  實
一、乙○○知悉4-甲基甲基卡西酮係毒品危害防制條例所管制之第
    三級毒品，不得違法販賣，竟意圖營利，基於販賣第三級毒
    品之犯意（無證據證明乙○○主觀知悉咖啡包內混有多種毒品
    成分），於民國110年9月7日晚間11時許，在桃園市○○區○○00
    ○0號，以新臺幣（下同）共9,000元之價格，將包含如附表
    編號1所示、含有第三級毒品4-甲基甲基卡西酮成分之毒品
    咖啡包共計30包販售予丁○○，並當場交付，惟同意丁○○之後
    再給付價金。嗣丁○○於110年9月9日中午12時41分，透過不
    知情之張琪凱得知乙○○斯時位在桃園市○○區○○路0段000號，
    乃前往上址並交付9,000元之毒品價金予乙○○收受而完成交
    易。
二、丁○○亦知悉4-甲基甲基卡西酮係毒品危害防制條例所管制之
    第三級毒品，不得違法販賣，仍基於販賣第三級毒品以牟利
    之犯意（無證據證明丁○○主觀知悉咖啡包內混有多種毒品成
    分），於110年9月9日前之某日，透過社群軟體Twitter暱稱
    「鄉下年青Boy」之帳號，公開刊登內容為「不批發皆為零
    售(錢袋圖示)現全台最大碗稀有搶手的666鄉下自取、平常
    忙耐心排隊等候找便宜別來好的東西有它的價值」等隱含販
    賣毒品資訊之廣告訊息，經警閱覽該訊息察覺有異，乃於11
    0年9月9日上午7時26分，佯裝毒品買家與丁○○聯絡，丁○○則
    以如附表編號2所示之手機與喬裝警員洽談毒品買賣事宜，
    並約定在桃園市○○區○○路0段000○0號前進行交易。嗣丁○○於
    同日下午2時10分許抵達上址，與喬裝警員議定以6,000元之
    價格，販售如附表編號1所示前向乙○○所購入含有第三級毒
    品4-甲基甲基卡西酮成分之毒品咖啡包10包，待喬裝警員交
    付6,000元毒品價金、丁○○亦交付前開毒品咖啡包後，警員
    見時機成熟隨即表明身分，當場逮捕丁○○，並扣得如附表各
    編號所示之物，而丁○○販賣毒品咖啡包之行為，因警員自始
    無買入毒品真意而不遂（6,000元現金已歸還警員）。復經
    丁○○指認毒品來源為乙○○，而循線查悉上情。
三、案經新北市政府警察局海山分局報告臺灣桃園地方檢察署檢
    察官偵查起訴。
    理  由
壹、程序部分
    按除法律另有規定外，實施刑事訴訟程序之公務員因違背法
    定程序取得之證據，其有無證據能力之認定，應審酌人權保
    障及公共利益之均衡維護；又被告以外之人於審判外之陳述
    ，雖不符合同法第159條之1至第159條之4之規定，但經當事
    人於審判程序同意作為證據，法院審酌該言詞陳述或書面陳
    述作成時之情況，認為適當者，亦得為證據；當事人、代理
    人或辯護人於法院調查證據時，知有第159條第1項不得為證
    據之情形，而未於言詞辯論終結前聲明異議者，視為有前項
    之同意，刑事訴訟法第158條之4、第159條之5分別定有明文
    。本判決下列所引用之各項供述證據，被告乙○○、謝文均委
    由辯護人同意各該證據之證據能力（見本院訴字卷第132頁
    ），且公訴人、被告二人與辯護人均未於本院言詞辯論終結
    前聲明異議（見本院訴字卷第302至345頁），本院審酌此等
    證據資料取得及製作時之情況，尚無違法不當及證明力明顯
    過低之瑕疵，以之作為證據應屬適當；另本判決後述所引之
    各項非供述證據，無證據證明係實施刑事訴訟程序之公務員
    以不法方式所取得，且亦無證據證明係非真實，復均與本件
    待證事實具有關聯性，是依刑事訴訟法第158條之4之反面解
    釋，當有證據能力；又前開供述與非供述證據復經本院於審
    理期日中合法調查，自均得為本案證據使用。
貳、實體部分
一、認定犯罪事實所憑之證據與理由：
　㈠事實欄一部分：
　⒈上揭犯罪事實，被告乙○○於警詢時、偵查中、偵查中本院羈
    押訊問時、本院接押訊問、審理時均自白在卷（見偵字第32
    610號卷第35至44頁、第169、170頁、本院聲羈字卷第33至3
    7頁、本院訴字卷第25、31頁、第301、338、340、341頁）
    ，核與證人即同案被告丁○○於警詢時、偵查中、偵查中本院
    羈押訊問時、本院審理中證述向被告乙○○購入毒品過程大致
    相符（見偵字第32610號卷第21至29頁、第31至34頁、第225
    至227頁、本院聲羈字卷第50至52頁、本院訴字卷第301、33
    7、341頁），亦與證人張琪凱於警詢時、偵查中證述被告丁
    ○○交付毒品價金過程尚稱一致（見偵字第32610號卷第47至5
    5頁、第177、178頁）。
　⒉又被告丁○○向被告乙○○購入毒品咖啡包後，再於事實欄二將
    其中之10包毒品咖啡包販售予喬裝警員，遭警員當場查獲並
    扣得如附表編號1所示之毒品咖啡包10包，而前開毒品咖啡
    包經鑑驗機關隨機抽取其中1包實際鑑驗，結果為含有第三
    級毒品4-甲基甲基卡西酮成分等情，有搜索、扣押筆錄、扣
    押物品目錄表（見偵字第32610號卷第61至65頁）、指認犯
    罪嫌疑人紀錄表〈指認人：丁○○〉（見偵字第32610號卷第73
    至76頁）、指認犯罪嫌疑人紀錄表〈指認人：張琪凱〉（見偵
    字第32610號卷第77至80頁、第81至84頁）、警員陳俊霖、
    陳琨翔110年9月9日職務報告（見偵字第32610號卷第85、86
    頁）、110年新北市政府警察局海山分局新海派出所照片黏
    貼表（見偵字第32610號卷第93至104頁）、新北市政府警察
    局海山分局110年12月8日新北警海刑字第1103970203號函暨
    附件台灣尖端先進生技醫藥股份有限公司毒品原物鑑定實驗
    室110年11月9日毒品證物鑑定分析報告（見偵字第32610號
    卷第235至237頁）等件附卷可查，參酌前開10包毒品咖啡包
    之外觀一致（見偵字第32610號卷第92頁），來源亦屬同一
    ，堪認被告乙○○所販售之毒品咖啡包之成分應均相同，均含
    有第三級毒品4-甲基甲基卡西酮之成分。
　⒊按毒品並無公定價格，又可任意分裝或增減份量，不易認定
    販毒者之價差或量差，惟毒品之價格不低，取得不易，且販
    賣毒品係政府嚴予查緝之不法行為，又屬重罪，凡為販賣之
    不法行為者，若無利可圖，應無甘冒被查緝法辦重刑之危險
    ，而以原本或賠本價格販售之理，而被告乙○○於本院審理時
    供認以6,000元購入毒品咖啡包30包，再以9,000元之價格將
    該30包咖啡包售予被告丁○○（見本院訴字卷第340頁），堪
    認被告乙○○不僅客觀上獲有3,000元之價差利益，益徵其主
    觀上有賺取價差利益之營利意圖甚明。以上各情，足認被告
    乙○○上開販賣第三級毒品之任意性自白與事實相符，堪以採
    信。
　㈡事實欄二部分：
　  上記犯罪事實，業據被告丁○○於警詢時、偵查中、偵查中本
    院羈押訊問時、本院接押訊問、準備程序、審理時坦承不諱
    （見偵字第32610號卷第21至29頁、第31至34頁、第162頁、
    第225至227頁、本院聲羈字卷第49至53頁、本院訴字卷第43
    至51頁、第131、134至135頁、第301、第337至339、341頁
    ），核與證人即同案被告乙○○於警詢時、偵查中、偵查中本
    院羈押訊問時、本院接押訊問、審理時證述被告丁○○向其購
    入毒品咖啡包之經過相符（見偵字第32610號卷第35至44頁
    、第169、170頁、本院聲羈字卷第33至37頁、本院訴字卷第
    25、31頁、第301、338、340、341頁），亦與證人張琪凱於
    警詢時、偵查中證述被告丁○○交付毒品價金過程大致一致（
    見偵字第32610號卷第47至55頁、第177、178頁），並有搜
    索、扣押筆錄、扣押物品目錄表（見偵字第32610號卷第61
    至65頁）、指認犯罪嫌疑人紀錄表〈指認人：丁○○〉（見偵字
    第32610號卷第73至76頁）、指認犯罪嫌疑人紀錄表〈指認人
    ：張琪凱〉（見偵字第32610號卷第77至80頁、第81至84頁）
    、警員陳俊霖、陳琨翔110年9月9日職務報告（見偵字第326
    10號卷第85、86頁）、海山分局新海派出所(網路巡察)對話
    譯文一覽表（見偵字第32610號卷第87至90頁）、新北市政
    府警察局海山分局新海派出所照片黏貼表（見偵字第32610
    號卷第93至104頁）、新北市政府警察局海山分局110年12月
    8日新北警海刑字第1103970203號函暨附件台灣尖端先進生
    技醫藥股份有限公司毒品原物鑑定實驗室110年11月9日毒品
    證物鑑定分析報告（見偵字第32610號卷第235至237頁）等
    件在卷可稽，復有如附表各編號所示之物扣案可憑，而附表
    編號1所示之毒品咖啡包10包，經送鑑驗，結果含有第三級
    毒品4-甲基甲基卡西酮成分，已如前述，參以被告丁○○係以
    9,000元之代價購入毒品咖啡包30包（即每包為300元），而
    預計以6,000元之價格將10包毒品咖啡包販售予喬裝警員（
    即每包600元），且其於偵查中羈押訊問時也自承打算每包
    賺取300元乙情（見本院聲羈字卷第52頁），則被告丁○○具
    有賺取價差利益之主觀意圖至為明確，是被告丁○○上開著手
    販賣第三級毒品以牟利之任意性自白與事實相符，堪以採信
    。
　㈢至扣案如附表所示之毒品咖啡包雖檢出含有微量第四級毒品
    硝西泮（耐妥眠）之成分，然被告乙○○、丁○○均否認知悉所
    販售毒品咖啡包內混有多種毒品成分（見本院訴字卷第340
    、341頁），且前開毒品咖啡包所含第四級毒品硝西泮（耐
    妥眠）成分甚微，而被告二人又非前開毒品咖啡包之製造者
    ，則其等不知前開毒品咖啡包含有多種毒品成分，實非全然
    無稽，是在卷內缺乏其他積極證據下，基於罪疑惟輕法則，
    無從遽認被告二人對於毒品咖啡包混有多種毒品成分有所認
    知，特此說明。
　㈣綜上所述，本案事證明確，被告二人犯行均堪認定，應依法
    論科。
二、論罪科刑：
  ㈠罪名：
  ⒈事實欄一部分：
　　按4-甲基甲基卡西酮係毒品危害防制條例第2條第2項第3款
    所規定之第三級毒品，依法不得販賣，是核被告乙○○就事實
    欄一所為，係犯毒品危害防制條例第4條第3項之販賣第三級
    毒品罪。其意圖販賣而持有第三級毒品之低度行為，為販賣
    之高度行為所吸收，不另論罪。
　⒉事實欄二部分：
　　按「誘捕偵查」在實務運作上一般區分為兩種類型，即「創
    造犯意型之誘捕偵查」與「提供機會型之誘捕偵查」；前者
    ，亦稱「陷害教唆」，指該行為人原不具犯罪之故意，純因
    司法警察之設計教唆，始萌生犯意，進而實施犯罪構成要件
    之行為者。「陷害教唆」係司法警察以引誘或教唆犯罪之不
    正當手段，使原無犯罪故意之人因而萌生犯意而實施犯罪行
    為，再進而蒐集其犯罪之證據而予以逮捕偵辦；縱其目的係
    在於查緝犯罪，但其手段顯然違反憲法對於基本人權之保障
    ，且已逾越偵查犯罪之必要程度，對於公共利益之維護並無
    意義，向為法所不許。後者，係指行為人原本即有犯罪之意
    思，偵查人員僅係提供機會讓其犯罪，於其犯罪時予以逮捕
    而言，亦稱為「釣魚偵查」，因行為人本即有犯罪之故意，
    雖與該行為人交涉之偵查機關所屬人員或其合作者，實際上
    並無使犯罪完成之真意，但該行為人應成立未遂犯（最高法
    院110年度台上字第5054號判決意旨參照）。查被告丁○○為
    賺取價差利益，在不特定多數人得以閱覽之社群軟體刊登隱
    含兜售毒品之廣告訊息，經警員察覺有異而喬裝購毒者佯為
    毒品交易，可知被告丁○○原已有販賣毒品之意思，警員僅係
    以引誘之方式使被告暴露犯罪事證，乃機會提供型之合法誘
    捕行為，與犯意誘發型之陷害教唆有別，又被告丁○○已著手
    兜售，僅因喬裝警員實際並無購買毒品咖啡包之真意，故事
    實無法完成毒品交易而止於未遂。是核被告丁○○就事實欄二
    所為，係犯毒品危害防制條例第4條第6項、第3項之販賣第
    三級毒品未遂罪。其意圖販賣而持有第三級毒品之低度行為
    ，為販賣之高度行為所吸收，不另論罪。
　⒊至被告乙○○為事實欄一販售毒品咖啡包予被告丁○○時，固為
    成年人，被告丁○○則係未滿20歲之未成年人，然被告二人均
    稱其等僅係經友人介紹而認識之普通朋友（見本院訴字卷第
    26頁、第43頁），並非近親至交，本未必知悉彼此年齡，而
    被告丁○○為91年11月出生、當時已年滿18歲，以其斯時外觀
    ，也未必會使不知悉其年齡之人必然產生其為未成年人之認
    知，又公訴意旨也未認被告乙○○對於被告丁○○之年齡乙節有
    所認知，是依卷內證據資料，尚無從以毒品危害防制條例第
    9條、第4條第3項之成年人販賣第三級毒品予未成年人罪相
    繩於被告乙○○，附此說明。
  ㈡刑之減輕：
  ⒈被告乙○○部分：
  ①按毒品危害防制條例第17條第2項規定：「犯第4條至第8條之
    罪於偵查及歷次審判中均自白者，減輕其刑。」查被告乙○○
    於偵查中、本院言詞辯論終結前均自白本案販賣第三級毒品
    行為，已如前述，爰依毒品危害防制條例第17條第2項規定
    減輕其刑。
　②按犯罪之情狀顯可憫恕，認科以最低度刑仍嫌過重者，得酌
    量減輕其刑，刑法第59條定有明文。刑事審判旨在實現刑罰
    權之分配的正義，故法院對有罪被告之科刑，應符合罪刑相
    當之原則，使輕重得宜，罰當其罪，以契合社會之法律感情
    ，此所以刑法第57條明定科刑時應審酌一切情狀，尤應注意
    該條所列10款事項以為科刑輕重之標準，並於同法第59條賦
    予法院以裁量權，如認犯罪之情狀可憫恕者，得酌量減輕其
    刑，俾使法院就個案之量刑，能斟酌至當。而刑法第59條規
    定犯罪之情狀可憫恕者，得酌量減輕其刑，其所謂「犯罪之
    情狀」，與同法第57條規定科刑時應審酌之一切情狀，並非
    有截然不同之領域，於裁判上酌減其刑時，應就犯罪一切情
    狀（包括第57條所列舉之10款事項），予以全盤考量，審酌
    其犯罪有無可憫恕之事由（即有無特殊之原因與環境，在客
    觀上足以引起一般同情，以及宣告法定低度刑，是否猶重等
    等），以為判斷。查被告乙○○本案販賣第三級毒品犯行，所
    為固罔顧毒品之危害及無視國家杜絕毒品危害之禁令，並不
    可取，然毒品危害防制條例第4條第3項規定販賣第三級毒品
    罪之法定刑本為「處7年以上有期徒刑，得併科新臺幣1,000
    萬元以下罰金。」，可知被告乙○○本案所犯之刑度甚重，惟
    同為販賣毒品之人，其原因動機不一，犯罪情節未必盡同，
    或有大盤毒梟者，亦有中、小盤之分，甚或僅止於吸毒者友
    儕間為求互通有無之有償轉讓者亦有之，其販賣行為所造成
    危害社會之程度自屬有異，而被告乙○○本案遭查獲販賣次數
    僅1次、對象僅1人，販賣毒品數量及可得獲利尚非甚多，是
    被告乙○○犯罪情節及行為所造成之社會整體危害程度，均相
    對較輕，以被告乙○○本案犯罪情節、行為危害程度觀之，被
    告乙○○之惡性未如藉販賣毒品獲取鉅額利益之盤商為重，本
    院依上開偵審自白之規定減刑後，認倘科以被告乙○○法定最
    低本刑，仍嫌過苛，難謂符合罪刑相當性及比例原則，亦無
    從與真正長期、大量販賣毒品之惡行區別，衡其犯罪情狀在
    客觀上顯非不可憫恕，本案確有情輕法重之情，是依刑法第
    59條規定，酌減被告乙○○之刑，並依法遞減之。
  ⒉被告丁○○部分：
  ①被告客觀上已著手販賣第三級毒品行為之實行，僅因喬裝購
    毒者之警員自始無購買毒品之真意，故未能完成毒品交易而
    不遂，為未遂犯，而其所造成之法益侵害程度相較於既遂犯
    應屬較輕，爰依刑法第25條第2項之規定減輕其刑。
　②查被告丁○○於偵、審均自白本案販賣第三級毒品犯行，亦說
    明如前，爰依毒品危害防制條例第17條第2項規定減輕其刑
    。
　③按犯第4條至第8條、第10條或第11條之罪，供出毒品來源，
    因而查獲其他正犯或共犯者，減輕或免除其刑，為毒品危害
    防制條例第17條第1項所明定。查本案偵查機關因被告丁○○
    之供述得知其毒品來源為被告乙○○，並循線查獲被告乙○○事
    實欄一所示犯行等情，有臺灣桃園地方檢察署111年5月6日
    甲○維明110偵32610字第1119050669號函、新北市政府警察
    局海山分局111年5月20日新北警海刑字第1113964308號函附
    卷可憑（見本院訴字卷第169頁、第171頁），復審酌毒品於
    我國氾濫，戕害我國人民身心甚鉅，是不僅立法者於109年1
    月15日修正公布加重販毒行為之法定刑度，而販賣毒品亦屬
    我國政府嚴加查禁之重罪，是在無極為特殊之事由下，自不
    宜逕予免除被告丁○○之刑，爰依毒品危害防制條例第17條第
    1項規定減輕其刑。
　④被告丁○○既有前述減刑事由，爰依刑法第70條、第71條第2項
    規定，先依減輕較少之數之未遂、偵審自白減刑規定遞減其
    刑，再依上手減刑規定遞減之。
　⑤至被告丁○○之辯護人雖請求再依刑法第59條規定酌減被告之
    刑，然本院依前開減刑規定遞減被告丁○○之刑後，所量處之
    宣告刑，相較原本之法定刑，已減輕甚多，客觀上已無量處
    最低度刑猶嫌過重而情堪憫恕之情形，自不得再依前揭規定
    酌減其刑。是辯護人上開主張，並無理由。
  ㈢爰以行為人之責任為基礎，審酌政府對於毒品之危害廣為宣
    導，且一再重申禁絕毒品之刑事政策，被告乙○○、丁○○對此
    不可能不知，而其等行為時均正值青年，本有相當能力賺取
    金錢，竟為牟取不法利益，無視政府嚴厲查緝毒品禁令，率
    為本案販賣第三級毒品咖啡包之犯行，所為造成毒品擴散流
    通之風險，並對社會秩序產生潛在危險，應予非難；並參以
    被告丁○○犯後始終坦承犯行，被告乙○○則反覆其詞，惟尚能
    於本院言詞辯論終結前供認犯罪，可知被告丁○○犯後態度良
    好，被告乙○○僅能稱尚可；再考量被告二人販賣毒品之人數
    、數量、所獲或預期可得利益均非多；兼衡被告乙○○高中畢
    業、在工廠工作、收入4萬元、已婚、有1未成年子女、配偶
    懷胎中並與患有慢性病之母親同住（見本院訴字卷第343、3
    44頁）；被告丁○○高中畢業、在工地上班、收入約3萬元、
    未婚、與父親同住（見本院訴字卷第342至344頁）等一切情
    狀，分別量處如主文所示之刑。
  ㈣緩刑部分：
　⒈被告丁○○部分：
　　查被告丁○○於本案行為前未曾因故意犯罪受有期徒刑以上刑
    之宣告，有臺灣高等法院被告前案紀錄表附卷可參，其素行
    良好，而被告丁○○行為時年紀尚輕，雖因一時失慮犯下本案
    犯行，然犯後始終坦承犯罪，已見其悔意，且被告丁○○目前
    有正當工作，且與父親同住，家庭支持功能尚屬完整，若令
    其入監服刑，反可能在監所習得不良習性，更不利復歸社會
    ，本院審酌上情，認被告丁○○經此偵審程序，當知所警惕，
    而無再犯之虞，且所宣告之刑以暫不執行為適當，爰依刑法
    第74條第1項第1款規定，宣告如主文所示之緩刑期間，又本
    院為加強被告丁○○之價值觀念，使其於緩刑期內均能遵守法
    令、避免再度犯罪，爰依刑法第74條第2項第5款規定，諭知
    應於本判決確定之日起3年內，向檢察官指定之政府機關、
    政府機構、行政法人、社區或其他符合公益目的之機構或團
    體，提供200小時之義務勞務；及依刑法第93條第1項第2款
    之規定，併諭知被告丁○○於緩刑期間付保護管束，以啟自新
    ，並兼顧公允。又被告丁○○如有違反上述負擔情節重大者，
    依刑法第75條之1第1項第4款規定，得為撤銷緩刑之宣告，
    併此敘明。　 
　⒉被告乙○○不予宣告緩刑之說明：
　　辯護人雖為被告乙○○請求宣告緩刑云云。然按刑法第74條第
    1項第1款、第2款規定宣告緩刑之前提要件為：一、未曾因
    故意犯罪受有期徒刑以上刑之「宣告」者；二、前因故意犯
    罪受有期徒刑以上刑之宣告，執行完畢或赦免後，五年以內
    未曾因故意犯罪受有期徒刑以上刑之「宣告」者。被告是否
    合於該前提要件，係以後案宣示判決時，被告是否曾受該2
    款所定刑之宣告為認定基準，不論前之宣告刑已否執行，亦
    不論被告犯罪時間在前或在後，倘若前已受有期徒刑之宣告
    ，即不得於後案宣告緩刑（最高法院110年度台上字第2288
    號判決意旨參照）。查被告乙○○因犯傷害案件，經本院以11
    0年度審原簡字第90號判決處有期徒刑2月，嗣無人提起上訴
    而於111年2月8日確定等情，有臺灣高等法院被告前案紀錄
    表在卷可查，可知被告乙○○顯然不符合刑法第74條第1項所
    定緩刑前提要件，辯護人上開主張，自屬無據。
三、沒收：
  ㈠按毒品危害防制條例第18條第1項後段應沒入銷燬之毒品，指
    查獲施用或持有之第三、四級毒品而言。倘係查獲製造、運
    輸、販賣、意圖販賣而持有、以非法方法使人施用、引誘他
    人施用或轉讓第三、四級毒品，既屬同條例相關法條明文規
    定處罰之犯罪行為，即非該條項應依行政程序沒入銷燬之範
    圍。又同條例第19條第1項所定供犯罪所用或因犯罪所得之
    物，係指犯第4條至第9條、第12條、第13條或第14條第1項
    、第2項之罪所用之物，不包括毒品本身在內，是尚不得援
    用此項規定為第三、四級毒品之沒收依據。再同條例對於查
    獲之製造、運輸、販賣、意圖販賣而持有、以非法方法使人
    施用、引誘他人施用及轉讓第三、四級毒品之沒收，並無特
    別規定，如其行為已構成犯罪，則該毒品即屬不受法律保護
    之違禁物，應回歸刑法之適用，依刑法第38條第1項之規定
    沒收之，始為適法（最高法院109年度台上字第1301號判決
    意旨參照）。查扣案如附表編號1所示之物含有第三級毒品4
    -甲基甲基卡西酮成分，而前開物品非被告乙○○、丁○○單純
    施用或持有之毒品，而係其等用以販賣，自屬違禁物，且不
    問屬於犯罪行為人與否，均應依刑法第38條第1項規定宣告
    沒收。又盛裝上開毒品之包裝袋，均沾附有毒品殘渣，依現
    行技術客觀難以完全析離，且無析離之實益與必要，是應整
    體視為毒品，併予諭知沒收。至因鑑驗用罄之毒品，既已滅
    失，自無庸宣告沒收，附此敘明。
　㈡按犯第4條至第9條、第12條、第13條或第14條第1項、第2項
    之罪者，其供犯罪所用之物，不問屬於犯罪行為人與否，均
    沒收之，毒品危害防制條例第19條第1項定有明文。查扣案
    如附表編號2所示之手機1支，為被告丁○○與喬裝警員聯繫毒
    品交易所用之物，業據被告丁○○供承在卷（見本院訴卷第33
    9頁），不問屬於被告與否，均依毒品危害防制條例第19條
    第1項規定宣告沒收。
　㈢按犯罪所得，屬於犯罪行為人者，沒收之；前二項之沒收，
    於全部或一部不能沒收或不宜執行沒收時，追徵其價額，刑
    法第38條之1第1項前段、第3項分別定有明文。查被告乙○○
    於事實欄一販售毒品咖啡包予被告丁○○，獲有9,000元之毒
    品價金，業經被告乙○○、丁○○陳述在卷（見本院訴字卷第34
    1頁），核屬被告乙○○本案犯罪所得，又未扣案，爰依刑法
    第38條之1第1項前段及第3項之規定，宣告沒收，並於全部
    或一部不能沒收或不宜執行沒收時，追徵其價額。
據上論斷，應依刑事訴訟法第299條第1項前段，毒品危害防制條
例第4條第6項、第3項、第17條第1項、第2項、第19條第1項，刑
法第11條、第25條第2項、第59條、第38條第1項、第38條之1第1
項前段、第3項、第74條第1項第1款、第2項第5款、第93條第1項
第2款，判決如主文。
本案經檢察官吳靜怡、丙○○提起公訴，檢察官高玉奇、謝咏儒到
庭執行職務。
中　　華　　民　　國　　111 　年　　10　　月　　26　　日
                  刑事第十三庭　審判長法　官　陳彥年
                                      法  官  簡方毅
                                      法  官  郭鍵融  
以上正本證明與原本無異。
如不服本判決應於收受判決後20日內向本院提出上訴書狀，並應
敘述具體理由。其未敘述上訴理由者，應於上訴期間屆滿後20日
內向本院補提理由書(均須按他造當事人之人數附繕本)「切勿逕
送上級法院」。 
　　　　　　　　　　　　　　　        書記官　楊育燕
中　　華　　民　　國　　111 　年　　10　　月　　27　　日
附錄論罪科刑法條：
毒品危害防制條例第4條：
製造、運輸、販賣第一級毒品者，處死刑或無期徒刑；處無期徒
刑者，得併科新臺幣3,000萬元以下罰金。
製造、運輸、販賣第二級毒品者，處無期徒刑或10年以上有期徒
刑，得併科新臺幣1,500萬元以下罰金。
製造、運輸、販賣第三級毒品者，處7年以上有期徒刑，得併科
新臺幣1,000萬元以下罰金。
製造、運輸、販賣第四級毒品者，處5年以上12年以下有期徒刑
，得併科新臺幣500萬元以下罰金。
製造、運輸、販賣專供製造或施用毒品之器具者，處1年以上7年
以下有期徒刑，得併科新臺幣150萬元以下罰金。
前五項之未遂犯罰之。
附表：
編號 品名與數量 備註 1 666金字白底毒品咖啡包（內含黃色粉末）共10包 ⒈驗前含袋毛重共計71.13公克，鑑驗取用0.238公克。 ⒉經鑑驗機關隨機抽取1包實際鑑驗，結果為： ①含有第三級毒品4-甲基甲基卡西酮成分，純度7.1%，純質淨重0.448公克，前開毒品咖啡包10包推估純質淨重為4.432公克。  ②含有微量第四級毒品硝西泮（耐妥眠）成分。 2 IPHONE 12手機1支（含SIM卡1張） 電話：0000000000號 IMEI號碼：000000000000000、000000000000000號。